臺灣臺北地方法院刑事判決　　　　　　　94年度訴字第1624號
公　訴　人　臺灣臺北地方法院檢察署檢察官
被　　　告　甲○○
上列被告因毒品危害防制條例案件，經檢察官提起公訴（九十四
年度毒偵字第三三一六號）及移送併案審理（九十四年度毒偵字
第三六０四號），被告於準備程序中就被訴事實為有罪之陳述，
經告以簡式審判之旨，並聽取公訴人及被告之意見後，經本院合
議庭裁定以簡式審判程序審理，本院判決如下：
    主  文
甲○○連續施用第一級毒品，累犯，處有期徒刑捌月。扣案之第
一級毒品海洛因捌小包（合計淨重參點壹公克，空包裝重參點零
柒公克，純質淨重壹點壹貳公克）、第一級毒品海洛因壹小包（
淨重零點貳零公克，空包裝重零點壹柒公克）、注射針筒貳支、
美娜水貳瓶均沒收銷燬之。
    事  實
一、甲○○曾於民國八十三年間，犯肅清煙毒條例罪，經本院判
    處有期徒刑三年三月，嗣經確定後，迄於九十二年九月二十
    三日縮刑期滿，於九十二年九月二十四日執行完畢出監。又
    於八十八年間，因施用毒品案件，經本院以八十八年度毒聲
    字第二四０三號裁定送強制戒治一年，於八十九年八月十日
    ，因符合停止戒治要件，無繼續戒治之必要，而停止處分執
    行戒治，所餘戒治期間，付保護管束，而於八十九年十一月
    四日保護管束期滿，為臺灣臺北地方法院檢察署檢察官以八
    十九年度戒毒偵字第三二二號不起訴處分確定。詎甲○○仍
    不知悔改，復基於概括之犯意，自九十四年二月十七日、十
    八日間之不詳時間起，迄九十四年八月六日九時許，連續在
    臺北市中山區○○○路○段八十三巷十三號三樓居處，施用
    第一級毒品海洛因多次，嗣為警於九十四年八月六日十六時
    二十分許，在臺北市中山區○○○路「欣欣大眾百貨公司」
    前杳獲，扣得甲○○所有供自己施用之第一級毒品海洛因七
    小包，並帶同警察前往其上開居處搜索，扣得其所有供自己
    施用之第一級毒品海洛因一小包（全部扣得八小包，合計淨
    重三．一公克，空包裝重三．０七公克，純質淨重一．一二
    公克），及甲○○所有供施用第一級毒品海洛因用之注射針
    筒二支、美娜水二瓶等物。甲○○於獲交保後，仍繼續基於
    前述之概括犯意，連續在其上揭居處，施用第一級毒品海洛
    因多次，最後一次係於九十四年九月十九日中午時分許，在
    上揭居處施用，嗣於九十四年九月十九日十九時許，在臺北
    縣三重市○○路、仁愛街口為警查獲，並扣得其所有供自己
    施用之第一級毒品海洛因一小包（淨重０．二０公克，空包
    裝重０．一七公克）。
二、案經臺北市政府警察局內湖分局報請台灣台北地方法院檢察
    署檢察官偵查起訴及移送併案審理，被告於準備程序中就被
　　訴事實為有罪之陳述，經告以簡式審判之旨，並聽取公訴人
　  及被告之意見後，本院合議庭裁定由受命法官獨任進行簡式
    審判程序。
    理  由
一、右揭事實，業據被告甲○○於警詢、偵查中及本院審理時坦
    承不諱，而其於九十四年八月六日、九月十九日採集之尿液
    ，經送臺灣尖端先進生技醫藥股份有限公司以氣相層析質譜
    儀檢驗之結果，均呈鴉片類陽性反應，此有該公司九十四年
    八月二十四日、同年十月四日所出具之濫用藥物尿液檢驗報
    告二份附卷可稽；又被告所有於九十四年八月六日扣案之白
    粉八小包（合計淨重三．一公克，空包裝重三．０七公克，
    純質淨重一．一二公克），經送法務部調查局鑑定之結果，
    確實含有第一級毒品海洛因成分，此有該局九十四年十月二
    十日調科壹字第０二０００七四五一號鑑定通知書一紙在卷
    可參；而被告於九十四年九月十九日扣案之白粉一小包（淨
    重０．二０公克，空包裝重０．一七公克），經送法務部調
    查局鑑定之結果，亦確實含有第一級毒品海洛因成分，此亦
    有該局九十四年十二月二日調科壹字第０六００一０六三二
    號鑑定通知書一紙在卷可參。此外，復有尿液檢體委驗單一
    件、贓證物品清單三件、扣押物品清單一件、扣押物品目錄
    表三紙、採證照片七幀、自願受搜索同意書一件等在卷可資
    佐證。又被告於八十八年間，因施用毒品案件，經本院以八
    十八年度毒聲字第二四０三號裁定送強制戒治一年，於八十
    九年八月十日，因符合停止戒治要件，無繼續戒治之必要，
    而停止處分執行戒治，所餘戒治期間，付保護管束，而於八
    十九年十一月四日交付保護管束期滿，並為臺灣臺北地方法
    院檢察署檢察官以八十九年度戒毒偵字第三二二號不起訴處
    分確定，此有臺灣高等法院被告前案紀錄表及臺灣高等法院
　  出入監簡列表各一份在卷可按，足徵被告甲○○之上開自白
    與事實相符。本件事證明確，被告甲○○之上開犯行洵堪認
    定，應予依法論科。
二、核被告所為，係犯毒品危害防制條例第十條第一項之施用第
    一級毒品罪。又其非法施用第一級毒品海洛因前非法持有第
    一級毒品海洛因之低度行為，為其非法施用之高度行為所吸
    收，不另論罪。又其前後多次施用第一級毒品海洛因犯行，
    時間緊接，方法相同，觸犯基本構成要件相同之罪，顯係基
    於概括犯意而為之，應依連續犯之規定論以一罪，並依法加
    重其刑。又被告曾於八十三年間，犯肅清煙毒條例案件，經
    本院判處有期徒刑三年三月，嗣經確定後，於九十二年九月
    二十三日縮刑期滿，於九十二年九月二十四日執行完畢出監
    ，此有臺灣高等法院被告前案紀錄表一份附卷可參，其於受
    有期徒刑之執行完畢後，五年以內再犯本件最重本刑為有期
    徒刑以上之罪，為累犯，應依刑法第四十七條之規定加重其
    刑，並遞加之。爰審酌被告非法施用第一級毒品，對個人身
    心戕害甚鉅，然於犯後尚能坦承犯行，及其品行、犯罪之動
    機、目的、所受之刺激、手段、智識程度及所生危害等一切
    情狀，量處如主文第一項所示之刑，以示懲儆。
三、扣案之第一級毒品海洛因八小包（合計淨重三．一公克，空
    包裝重三．０七公克，純質淨重一．一二公克）、第一級毒
    品海洛因一小包（淨重０．二０公克，空包裝重０．一七公
    克）、注射針筒二支、美娜水二瓶，均應依毒品害防制條例
    第十八條第一項前段之規定沒收銷燬之。
四、檢察官移送併案審理部分，與起訴部分，具有連續犯之裁判
    上一罪之關係，本院自應併予審究，附此敘明。
據上論斷，應依刑事訴訟法第二百七十三條之一第一項、第二百
九十九條第一項前段，毒品危害防制條例第十條第一項、第十八
條第一項前段，刑法第十一條前段、第五十六條、第四十七條，
判決如主文。
本案經檢察官高怡修到庭執行職務。
中　　華　　民　　國　　94　　年　　12　　月　　28　　日
　　　　　　　　　刑事第十庭    法　官　丁蓓蓓
以上正本證明與原本無異。
如不服本判決，應於判決送達後10日內，向本院提出上訴狀。
　　　　　　　　　　　　　　　　書記官　孫捷音
中　　華　　民　　國　　94　　年　　12　　月　　28　　日
附錄論罪科刑之法條：
毒品危害防制條例第十條第一項：
施用第一級毒品者，處六月以上五年以下有期徒刑。
